Inventaris van de verzameling binnenlandse kaarten Hingman, eerste en tweede supplement, 1529-1813 (1951)
Nationaal Archief, Den Haag
Verzameling Binnenlandse Kaarten Hingman: Eerste en Tweede Supplement
Kaarten Hingman Suppl.
archiefvorming: 1529-1813
oudste stuk - jongste stuk: 1529-1951
VTHR
2163 inventarisnummer(s)
Normale getekende en gedrukte kaarten, atlassen en kaartboeken. De Nederlandstalige stukken van vóór ca. 1700 zijn geschreven in het gotische cursiefschrift, met name in de oud-Hollandse klerkencursief.
Nationaal Archief
Agentschap van Inwendige Politie en Toezicht op de Staat van Dijken, Wegen en Wateren; Commissie van Superintendentie der Rivieren; Commissie van Superintendentie over de Waterstaat der Bataafse Republiek; Commissie van Superintendentie van Zeehavens en Zeegaten; Contrarolleur-Generaal van 's Lands Werken en Fortificatiën van Holland; Directie van Bruggen en Wegen in Holland; Grafelijkheidsrekenkamer; Hof van Holland; Hoge Raad van Holland en Zeeland; Inspecteur-Generaal over 's Lands Rivieren; Intermediair Administratief Bestuur; Ministerie van Waterstaat; Opzichter der fortificatien te Hinderdam, Muiden, Weesp, Uitermeer en andere posten daaromtrent; Oud Archief Suriname: Gouvernementssecretarie; Rekenkamer ter Auditie; Staatse Leger, Directeur-Generaal der Fortificaties; Staatsraad; Brunings, Chr.; Brunings Jr, Chr.; Goudriaan, A.F.
Na het verschijnen van de gedrukte inventaris op de Collectie Hingman (4.VTH) doken nog regelmatig kaarten op die thematisch gezien tot die verzameling behoorden. Ook verwierf het Algemeen Rijksarchief middels aankoop en schenking vroegmoderne binnenlandse kaarten, en - belangrijker - kwam de instroom van modern binnenlands kaartmateriaal op gang. Het geheel van deze aanvullingen werd gaandeweg in twee te onderscheiden supplementen beschreven: het 'Eerste Supplement' (inv.nrs. 3848 t/m 4796) door o.a. Hingman zelf, P. Berends en P. Robert; het 'Tweede Supplement' (inv.nrs. 1 t/m 713D) door J.K. Bondam en A.J.H. Rozemond. Beide supplementen werden in 1969 door de laatste gecombineerd en in druk uitgegeven, en stonden sindsdien bekend onder de noemer ‘Collectie Rozemond’. De verzameling bevat getekende en gedrukte kaarten van (delen van) Nederland uit hoofdzakelijk de 18e en 19e eeuw, die, zoals hiervoor vermeld, verworven werden of opgespoord zijn nadat inventaris 4.VTH was gedrukt. Er werden echter ook hele collecties aan toegevoegd, zoals de kaarten van waterstaatsingenieur Blanken, de acquisitie Dozy en de schenking Lenshoek. Tevens vermeldt de inventaris kaarten die zich nog in het archief van de Grafelijkheidsrekenkamer bevinden. De deelinventarissen op beide supplementen volgen de volgorde van de rubriekindeling zoals die in inventaris op de Collectie Hingman voorkomt, echter zonder die indeling te benoemen.
Archiefvorming
Geschiedenis van het archiefbeheer
De ontstaansgeschiedenis van deze collectie is als volgt.
In de vorige eeuw dacht men het meeste nut van kaarten te hebben wanneer alle kaarten uit een archiefdepot tot één verzameling werden bijeengebracht. Op zichzelf is dit niet onverstandig, daar kaarten minder te lijden hebben wanneer ze in plano geplaatst worden in speciale kaartenkasten, dan wanneer ze in veelvoud opgevouwen opgeborgen worden in de archieven zelf. Men verzuimde echter veelal aan te tekenen uit welk archief - met aanduiding van de oorspronkelijke plaats in dat archief - een kaart gelicht werd, waardoor het verband van een kaart tot een archief meestal verloren ging. Dit betekende een waardevermindering zowel van de kaart als van het archief zelf.
Ook op het Algemeen Rijksarchief is men aldus te werk gegaan. Daartoe werden de archieven van de Staten-Generaal, van de Raad van State, van de Oost- en West-Indische Compagnieën en van ander instellingen van kaarten ontdaan.
Dit wil niet zeggen, dat in deze archieven nu geen kaarten meer voorkomen; men heeft er nog al eens wat over het hoofd gezien, weliswaar meestal van klein formaat.
De kaarten werden gesplitst in binnenlandse en buitenlandse kaarten. De laatste zijn beschreven in de gedrukte inventaris van de hand van P.A. Leupe
P.A. Leupe, ambtenaar bij het Algemeen Rijksarchief.
getiteld: Inventaris der verzameling kaarten, berustende in het Rijksarchief. Uitgegeven op last van Zijne Excellentie den Minister van Binnenlandsche Zaken. Eerste gedeelte. 's-Gravenhage, Martinus Nijhoff, 1867. Deze verzameling staat sindsdien bekend als de collectie Leupe.
Hierop is in 1914 in druk een supplement verschenen van de hand van S.P. l'Honoré Naber, getiteld: Inventaris der verzameling kaarten, berustende in het Algemeen Rijksarchief, uitgegeven op last van Zijne Excellentie den Minister van Binnenlandsche Zaken; eerste supplement. 's-Gravenhage, Martinus Nijhoff, 1914.
De binnenlandse kaarten zijn beschreven door J.H. Hingman
J.H. Hingman, ambtenaar bij het Algemeen Rijksarchief.
en in druk verschenen in de "Inventaris der verzameling kaarten berustende in het Rijksarchief. Uitgegeven op last van Zijne Excellentie den Minister van Binnenlandsche Zaken. Tweede gedeelte. 's-Gravenhage, Martinus Nijhoff, 1871." Dit is de zgn. collectie Hingman.
Deze inventaris bevat niet helemaal enkel binnenlandse kaarten. Achterin zijn een kleine honderd kaarten beschreven van Belgische vestingwerken en steden, en van enkele gewesten en polders, gelegen buiten Nederland.
Na het verschijnen van deze inventaris is Hingman doorgegaan kaarten uit archieven op fiches te beschrijven. Daartoe is hij begonnen de Appointementen van de Grafelijkheids Rekenkamer uit te kammen. Vanwege het geringe formaat zijn deze kaarten niet uit het archief gelicht.
Zie inv. nrs. 3850-3956. De nummers 3848, 3849, 3888, 3903, 3905, 3913 en 3925 zullen wel uit dit archief gelicht zijn. De later nog in dit archief gevonden kaartjes komen verder in dit supplement voor.
Uit andere archieven zijn echter weer wel kaarten gelicht. Ook de in die jaren verkregen aanwinsten, zoals de collecties Blanken (inspecteur van de waterstaat), en C.P. Lenshoek (burgemeester te Wolphaartsdijk) en de door toedoen van D. Dozy (ambtenaar bij het Algemeen Rijksarchief) in 1887 verkregen kaarten, werden door hem op fiches beschreven. Het zal de bedoeling geweest zijn deze beschrijvingen eens in druk te doen uitgeven als eerste supplement, daar de nummering aansluit op de gedrukte inventaris. Er is echter nooit iets van gekomen.
In de twintiger jaren van deze eeuw zijn veel departementsarchieven door het Algemeen Rijksarchief overgenomen. Hieronder bevonden zich ook heel wat kaarten. Deze zijn door J.K. Bondam
J.K. Bondam, ambtenaar bij het Algemeen Rijksarchief.
op fiches beschreven. Hij is echter opnieuw gaan nummeren. Deze verzameling is sindsdien beschouwd als een tweede supplement op de collectie Hingman.
De verwerving van het archief
Het archiefblok bevat archiefstukken onder verschillende rechtstitels verworven.
Inhoud en structuur van het archief
Inhoud
De in deze inventaris beschreven kaarten vormen een verzameling van hoofdzakelijk Nederlandse kaarten, tot nog toe slechts beschreven op fiches en bekend onder de naam: Eerste en tweede supplement Hingman.
Aanwijzingen voor de gebruiker
Openbaarheidsbeperkingen
Volledig openbaar.
Materiële beperkingen
Het archief kent beperkingen voor het raadplegen van stukken als gevolg van slechte materiële staat.
Aanvraaginstructie
Openbare archiefstukken kunnen online worden aangevraagd en gereserveerd. U kunt dit ook via de terminals in de studiezaal van het Nationaal Archief doen. Om te kunnen reserveren dient u de volgende stappen te volgen:
Creëer een account of log in.
Selecteer in de archiefinventaris een archiefstuk.
Klik op ‘Reserveer’ en kies een tijdstip van inzage.
Verwant materiaal
Beschikbaarheid van kopieën
Inventarisnummers van dit archief zijn niet in kopievorm beschikbaar
Tot medio 2018 waren in de zelfbedieningsruimte van de studiezaal van het Nationaal Archief gebruiksduplicaten van de kaarten in dit bestand beschikbaar. Deze microfiches zijn sinds begin 2019 aanvraagbaar onder archiefinventaris 4.DUPKT, zie daarin inventarisnummers 26 en 27.
Beschrijving van de series en archiefbestanddelen
- BELANGRIJKE MEDEDELING VOOR DE RAADPLEGER
  Deze collectie is wegens digitalisering momenteel niet beschikbaar, naar verwachting tot medio 2023. Tot die tijd is inzage in originelen en het bestellen van scans ervan niet mogelijk. Na digitalisering zullen de scans zo spoedig mogelijk online beschikbaar worden gesteld.
  Het gehele bestand is in het verleden op microfiche gezet. Om snel een overzicht te krijgen van de kaarten en tekeningen in dit bestand, is het het meest efficiënt om eerst deze microfiches te raadplegen. De microfiches zijn op te vragen middels archiefinventaris 4.DUPKT, daarin inv.nrs. 26 en 27.
- Eerste supplement Hingman (4.VTHR inv.nrs. 3848 t/m 4796)
  - Kaart van de voorkant der duinen van het veld van Phillips Corsen omtrent de limietscheiding tussen de Oost- en Westduinen, of 't schut tussen Rijnland en Delfland tot het veld van Jan Arendse van Duijn., 1661; 3848; Manuscript Afmetingen 47 x 194 cm
    Vervaardigd door Johannes van Swieten.
    kaart
  - Kaart van het gescheid der wildernis van Brederode en Carel Dumoulin., 1649; 3849; Manuscript Afmetingen 25 x 39 cm
    Vervaardigd door Erasmus den Otter.
  - Kaart van een einde duin, liggende aan de Zuidwest-zijde van de Kleine Zilk onder Noordwijk., 1565; 3888.1-3888.2; Manuscript Afmetingen 23 x 27 cm
    Vervaardigd door Aernt Ewoutszn.
    - Blad 2, 3888.2
    - Begeleidend schrijven, 3888.1
  - Kaart van 5 percelen duinen, gelegen tussen de beide Katwijken., 1749; 3903; Manuscript Afmetingen 48 x 68.5 cm
    Kopie 1775, vervaardigd door Joh. Vreeburg naar een origineel vervaardigd door Melchior Bolstra.
  - Kaart van de wildernissen en houtplantingen in de nabijheid der beide Katwijken., 1774; 3905; Manuscript Afmetingen 38 x 35 cm
    Kopie van 1801 door Jacob de Gelder, naar een kopie van 1797 door W. van Regenmortel, naar een kopie 1779 door D. Klinkenberg, naar een kaart van Melchior Bolstra van 1749.
  - Kaart van een perceel duingrond uit de Graaflijkheids wildernis te Katwijk aan de Rijn ten NW. van het dorp. (Rekestrant J Harteveld), 1801; 3913; Manuscript Afmetingen 33 x 44 cm
    Vervaardigd door Pieter van Campen.
  - Kaart van de duinen in Delfland omtrent het dorp Scheveningen., 1661; 3925; Manuscript Afmetingen 42 x 80 cm
    Vervaardigd door Pieter Floris van der Salm.
  - Extract uit het plan van een gedeelte van den Dollard., 1834; 3957; Manuscript Afmetingen 47 x 63 cm
    Vervaardigd door J.H. Jappé
  - Verzameling van profielen genomen op de zeedijk aan weerzijden van Delfzijl., 1810; 3958.1-3958.9; Manuscript stukken Afmetingen elk 38 x 53 cm
    Kopie
    Vervaardigd door P.T. Grinwis
    - Blad 1, 3958.2
    - Blad 2, 3958.3
    - Blad 3, 3958.4
    - Blad 4, 3958.5
    - Blad 5, 3958.6
    - Blad 6, 3958.7
    - Blad 7, 3958.8
    - Blad 8, 3958.9
    - Blad 9, 3958.10
    - Blad 10, 3958.11
    - Blad 11, 3958.12
    - Blad 12, 3958.13
    - Blad 13, 3958.14
    - Blad 14, 3958.15
    - Blad 15, 3958.1
    - Originele omslag met daarin bladen 16 en 17, 3958.16
  - Kaart van de zeestranden en dijken van Huisduinen en Den Helder met de ingeslagen hoofden en ander paalwerk., 1688; 3959; Manuscript Afmetingen 28 x 116 cm
    Kopie door Thomeze naar een origineel vervaardigd door P. Muller.
    Aanwinst 1875 IV 1 (Hoofdingenieur van de Waterstaat).
  - Plan van een gedeelte van den dijk aan Den Helder., 1810; 3960; Manuscript Afmetingen 51 x 63 cm
    Aanwinst 1875 IV 33 (Hoofdingenieur van de Waterstaat).
  - Profiel van de zeewering en het strand bij het dorp Ter Heide., 1798; 3961; Manuscript Afmetingen 21 x 61 cm
    Kopie, vervaardigd door J. Peereboom, F.W. Conrad.
    Aanwinst 1875 IV 19 (Hoofdingenieur van de Waterstaat).
  - Kaart van de Delflandse zeewering voor Het Noord Nieuwland., 19de eeuw; 3962; Manuscript Afmetingen 32 x 94 cm
    Niet raadpleegbaar
  - Kaart van de nieuwe hoofden aan het Delflandse strand aan de Hoek van Holland., 1806; 3963; Manuscript Afmetingen 20.5 x 67 cm
  - Tekeninge van den val in het 18de perceel van den zeedijk aan de Zuid-zijde van Goedereede., 1804; 3964; Manuscript Afmetingen 30 x 38 cm
  - "Doorbraak vanden Muyder-Zee Dijk"., den 5 April 1702; 3965; Afmetingen 30 x 53 cm
  - "Caarte van De Nieuw vermaakte zee dijk, be Oosten Muyden ... ", 1737; 3966; Afmetingen 57 x 173 cm
    Vervaardigd door Jacob van Hoorn Sculpsit Hendrik de Leth
  - Plan van de zeedijk en de haven te Spakenburg aan de Zuiderzee., 18de eeuw; 3967; Manuscript Afmetingen 34.5 x 50 cm
  - Kaart van de koers der rivieren de Maas, de Waal, de Rijn, de IJsel en de Lek van Schenkenschans tot de Noordzee., 19de eeuw; 3968; Manuscript Afmetingen 33 x 97 cm
  - Kaart van de Rijn- en Waalstromen omtrent Schenkenschans met de geconcipeerde doorsnijding bij de Luisbos., 1681; 3969; Manuscript Afmetingen 41 x 47 cm
    Vervaardigd door Bernard de Roij Kopie 1682 vervaardigd door G. Passavant.
  - Kaart van een gedeelte van de Rijn omtrent Schenkenschans en het Spijk., 17de eeuw; 3970; Manuscript Afmetingen 39 x 51 cm
  - Kaart van de Rijn en de Waal omtrent Schenkenschans, eind 17de eeuw; 3971; Manuscript Afmetingen 45 x 63 cm
  - Kaart van de Boven Rijn en Waal van Emmerik tot Tiel., 1830; 3972; Manuscript Afmetingen 30.5 x 124 cm
    Vervaardigd door H. Waperom.
  - Kaart van de Rijn omtrent de mond van de Lippe met de kribben aldaar gelegen., 18de eeuw; 3973; Manuscript Afmetingen 36 x 85 cm
  - Schets van de situatie van de Rijn tussen Bislik en Rees in het land van Kleef., 18de eeuw; 3974; Manuscript Afmetingen 32 x 54.5 cm
    Vervaardigd door Dirk Klinkenberg.
  - Kaart van het Pannerdens kanaal en de Neder Rijn tot Arnhem., 18de eeuw; 3975; Manuscript Afmetingen 43 x 58 cm
  - "Figurative kaart van de doorbraak te Loo in 't Ambt Lijmers, voorgevallen den 13 van Louwmaand. 1809"., 3976; Afmetingen 25 x 45 cm
  - "Afteykeninge vande Sanden, en ondieptens van het Camper Diep ten tyde van gemeen zomer water"., 18de eeuw; 3977; Afmetingen 30 x 38 cm
  - Kaart van de rivier de Berkel., 1763; 3978; Manuscript op perkament Afmetingen 46 x 228 cm
    Vervaardigd door G. Ravenschot, J. v.d. Heuvel en L.H. Bonnet.
  - Kaart van de rivier de Berkel van Vreeden tot Zutphen., 1763; 3979; Manuscript Afmetingen 74 x 486 cm
    Vervaardigd door G. Ravenschot;, J.H. v.d. Heuvel, L.H. Bonnet copie 1801 vervaardigd door Jacob van Gelder.
  - "Kaart van den Loop der Rivieren de Rhyn, de Maas, de Waal de Merwe, en de Lek, door de Provincien van Gelderland, Holland en Utrecht", 18de eeuw; 3980; Met bijschrijving en kleuren Afmetingen 33 x 61 cm
    Vervaardigd door C. Velsen, uitgever I. Tirion. Hierop aanduiding van Hollands en Utrechts watergevaar ten gevolge van het afkomend bovenwater op de Lek met peilingen van 23 maart 1751.
    Behoort bij een memorie van aug. 1761.
  - Kaart van het hoofd en de uiterwaarden aan de Lek bij Vianen., 17de eeuw; 3981; Manuscript Afmetingen 23.5 x 41 cm
  - Kaart van de rivier de Lek bij Lexmond met de vervallen kribben., 1791; 3982; Manuscript Afmetingen 43 x 53 cm
    Vervaardigd door A. Goudriaan.
  - Kaart van de rivier de Lek, voor het schoor van Kersbergen, met peilingen., 1747; 3983; Manuscript Afmetingen 33.5 x 49 cm
    Vervaardigd door J. de Vries.
  - Kaart van de rivier de Lek, voor het schoor van Kersbergen, met peilingen., 1757; 3984; Manuscript Afmetingen 33 x 41.5 cm
    Vervaardigd door H. van der Worp.
  - Kaart van de waard den Bol, gelegen aan de Noord-zijde van de rivier de Lek, tegenover Tienhoven., 1768; 3985; Manuscript Afmetingen 16 x 38 cm
    Vervaardigd door B. Goudriaan. Azn.
  - Kaart van de Waal bij de Millingse waard met concept kribben., 1779; 3986.1-3986.2; Manuscript Afmetingen 25.5 x 25.5 cm
    2 ex., waarvan één getekend Conrad.
    - Eerste exemplaar, 3986.1
    - Tweede exemplaar, 3986.2
  - Kaart van een gedeelte van de Zuid-oever van de Waal bij het dorp Weurt met de doorbraken en wielen van 1672-1805., 3987; Manuscript Afmetingen 27 x 65 cm
    Kopie van D.J. Thomkins.
  - "Caerte van de Tielder- en de Bommelerwaert, mitsgaders St. Andries"., 16de eeuw; 3988; Manuscript Afmetingen 26 x 48 cm
    Loketkas Staten Generaal kaarten no.15.
  - Kaart van de Waal omtrent Opijnen en Neerijnen., 19de eeuw; 3989; Manuscript Afmetingen 31 x 73 cm
  - Kaart van de rivieren de Maas en de Waal met derzelver situtatie tussen het Heerwaardse kanaal en Loevestein., 1763; 3990; Manuscript Afmetingen 41.5 x 103 cm
    Vervaardigd door J. Camp.
  - De Waal bij Loevestein-Dalem en Vuren., 16e eeuw; 3991; Manuscript Afmetingen 29 x 42.5 cm
  - Kaart van de Maas met de wedersijde oevers en de daarin gepeilde dieptens omtrent het Katwijkse veer bij Mook., 1804; 3992A-3992B; Manuscript Afmetingen 40 x 69 cm
    2 ex., waarvan één ex. de tekst nagenoeg niet is ingevuld.
    Vervaardigd door D.J. Thomkins.
    - Blad 1, 3992A
    - Blad 2, 3992B
  - Kaart figuratief, behorende bij een memorie om door het leggen van plasbermen in de Maas nabij Grave ten alle tijde de Beerse Maas te kunnen doen overlopen., 1794; 3993; Manuscript Afmetingen 26.5 x 33.5 cm
    Vervaardigd door C.J. v.d. Graaff.
  - Kaart van de situatie van het beneden gedeelte van de Drielse waarden met aanwijzing van de door de geërfden ondernomen verlegging der zomerkade en het sluisje., 1810; 3994; Manuscript Afmetingen 27 x 39 cm
    Vervaardigd door W. v. Ommeren.
  - "Afbeeldinge Van de schrikkelijke Overstrominge, en daar op gevolgde Door-braak van den Maasdijk, by het dorp Hedel ... " waardoor de gehele Bommelerwaard inundeerde., 14 febr. 1757; 3995; Afmetingen 60 x 55 cm
    Links onder panorama van Hedel.
    Vervaardigd door J. Winter. Gedrukt 1757 bij Johannes Willem Kanneman
  - Kaart van het opmaken van den Verger Endzendijk van de Hoogen Maasdijk tot Bokhoven., 1767; 3996; Manuscript Afmetingen 41 x 53 cm
    Vervaardigd door P.A. Ketelaar, A. Verhellouw.
  - Kaart van de Maas omtrent Loevestein tot Hedel., 18e eeuw; 3997; Manuscript Afmetingen 21.5 x 204 cm
  - Kaart van de Maas omtrent Hedikhuizen., 18e eeuw; 3998; Manuscript Afmetingen 31.5 x 93 cm
  - Kaart van de Maas tussen het Heusdense gat en Wijk, met concept krib., 1710-1723; 3999A-3999B; 2 stukken Manuscript Afmetingen 33 x 41 cm
    Vervaardigd door Matthijs van Nispen en 1723 vervaardigd door; Joh. Najen; J. van Os
    - Memorie uit 1710, met schetskaarten en tekening, 4 juni 1710, 3999B
    - Memorie uit 1723, met schetskaart, april 1723, 3999A
  - Figuratieve kaart van de loop van de Maas en de Maasdijk van boven het Helend tot beneden de Doornwaard met de kribben omtrent de stad Heusden., 1759; 4000; Manuscript Afmetingen 31.5 x 78 cm
  - "Kaart van de Doorbraak te Rijswijk benevens de Situatie der Rivier de Maas"., ca. 1809; 4001; Afmetingen 24 x 40.5 cm
  - Kaart van het gat in de Maasdijk onder Drongelen met de daardoor ontstane wielen en concept bedijking., 1718; 4002; Manuscript Afmetingen 33.5 x 42 cm
    Vervaardigd door Joh. Najen.
  - Kaart van de gelegenheid van de Maas en de aanwassen tussen Bokhoven en Crèvecoeur, met de aandringende zanden en het bekribben en besteken vandien., 1612; 4003; Manuscript Afmetingen 32 x 63 cm
    Vervaardigd door Daniël Schillinx.
    Loketkas Holland A1, nr. 4.
  - Kaart van de Hedikhuizense Maas met alle de uiter- en middelwaarden., 1612; 4004; Manuscript Afmetingen 44 x 86 cm
  - Kaart van de visserij in de Maas omtrent Heusden., 1564; 4005; Manuscript Afmetingen 40 x 54.5 cm
    Vervaardigd door Claas Buschgrave.
  - Kaart van het riviertje de Aa in de Meijerij van Den Bosch., 1800; 4006; Manuscript Afmetingen 20 x 70 cm
    Vervaardigd door F. Beijerinck.
  - Minuutkaart van de rivieren en stromen van Gorinchem tot in zee, en de zeegaten van de Maas, Goeree en Brouwershaven., 1790; 4007; Manuscript Afmetingen 63 x 179 cm
    Ook beschreven in Collectie Blanken toegang 4.BLF, inventarisnr. 3
    Vervaardigd door J. Blanken Jansz.
  - Kaart van de Merwede van Woudrichem tot Dordrecht., 19e eeuw; 4008; Manuscript Afmetingen 59 x 225 cm
  - "Plan du cours de la rivière de la Meuse vis à vis Gorkum et les embarras, qui se trouvent dans son lit et qui empêchent la navigation"., 4009; Manuscript Afmetingen 47 x 55 cm
    Vervaardigd door Le Sieur Macary.
  - "Algemene kaart van den Biesbosch, Het Bergscheveld, de Killen en de Merwede, benevens de daarop betrekking hebbende rivieren, stroomen en landen tusschen de Beneden Lek, de Noord, de Dortsche Kil, het Hollands Diep, de Amer, de Donge, de Mase en Beneden Waal ... waarop geteekend is het ontwerp van eene Nieuwe-Merwede door de Groote West Kil en het Gat van Kielen tot in het Hollands Diep met de Bedijking van de Oude Beneden Merwede, Benevens de hier opvolgende Bedijkingen van den Biesbosch en het gehele Bergscheveld ... ", 1818; 4010; Manuscript Afmetingen 169 x 348 cm
    Ook beschreven in Collectie Blanken toegang 4.BLF, inventarisnr. 136
  - Kaart van een gedeelte der Bakkerskil met enige aangelegen buitengronden en polders., 1815; 4011; Manuscript Afmetingen 121 x 244 cm
    Vervaardigd door A. Langeweg Cornelisz.
  - Platte grond en profiel van de oprijzing der binnen gronden ter gelegenheid van het aanleggen en opwerken van de nieuwe Lingedijk over de Asperse en Heukelomse velden., 1809; 4012; Manuscript Afmetingen 57 x 85 cm
    Ook beschreven in Collectie Blanken toegang 4.BLF, inventarisnr. 121
  - Kaart van de schutsluis in de nieuwe Lingedijk bij Asperen., 19de eeuw; 4013; Manuscript Afmetingen 46 x 42 cm
    Ook beschreven in Collectie Blanken toegang 4.BLF, inventarisnr. 117
  - Schetstekening van de verzakking in de nieuwe dijk langs de Linge te Kedichem, voorgevallen 1 en 2 nov. 1809., 4014; 4014A; 4014B; Manuscript Afmetingen 32 x 40.5 cm
    Met aangehecht een blad profieltekeningen. Afmetingen 19.5 x 35.5 cm
    Ook beschreven in Collectie Blanken toegang 4.BLF, inventarisnr. 126
  - Kaart van de Linge, Lingedijken en fortificatiën van Gorinchem bij de Arkelsepoort aldaar., 1809-1815; 4015; Manuscript Afmetingen 53 x 69 cm
    Ook beschreven in Collectie Blanken toegang 4.BLF, inventarisnr. 124
  - Kaart van de plaat, genaamd de Blankert en van de rietgorsen van het zomerland van Heinenoord., 1759; 4016; Manuscript op perkament Afmetingen 37.5 x 48 cm
    Vervaardigd door Jan van der Linden Govertsz., H. Leenheer.
  - Kaart van een stuk land, genaamd de Kooy, liggende voor de polder van Nieuw Oostbroek en van enige aanwassen aan de Welplaat., 1806; 4017; Manuscript Afmetingen 45 x 71 cm
    Vervaardigd door W. van Eck
  - Kaart van de Welplaat., 1804; 4018; Manuscript Afmetingen 62 x 95 cm
    Vervaardigd door Willem van Eck Kopie 1805, vervaardigd door Adolf Bosch Kopie 1841, J.F. de Haan
  - Schets van de loop van de Maas voor Rotterdam met profieltekeningen., 1823; 4019-4019B; 2 stukken Manuscript Afmetingen 44 x 60 cm en 95 x 61cm
    Ook beschreven in Collectie Blanken toegang 4.BLF, inventarisnr. 407
    Vervaardigd door A. Blanken Jansz.
    - 1e exemplaar, 4019A
    - Profielen I t/m IX, 4019
      tekening
    - 2e exemplaar, kopie, 4019B
  - Schets van de loop van de Maas van de Brielse haven naar buiten tot de Hoek van Holland., 1775; 4020A-4020B; 2 bladen
    - Blad 1, 4020A; Manuscript Afmetingen 33 x 42 cm
      Vervaardigd door J. Sandifort Jr.
    - Blad 2. [Een gelijke kaart van A. Loopuit.], 4020B; Manuscript Afmetingen 32 x 39 cm
      Vervaardigd door A. Loopuit
  - Kaart van buitengronden in de Noord aan de dijk van de Zwijndrechtse waard ten Zuiden van de haven van Oostendam., 1805 en 1815; 4021; Manuscript Afmetingen 32.5 x 53 cm
    Vervaardigd door W. van Eck.
  - Kaart van de situatie van de Nieuwe Maas, Lockersrak en de Hartel en een gedeelte van de Oude Maas., 1735; 4022; Manuscript Afmetingen 31.5 x 54 cm
    Vervaardigd door M. de Vries.